【裁判字號】    98,簡上,50
【裁判日期】    990330
【裁判案由】    給付貨款
【裁判全文】
臺灣板橋地方法院民事判決              98年度簡上字第50號
上  訴  人  全力精密針織成衣有限公司
法定代理人  乙○○
被  上訴人  朱樂印刷人興業股份有限公司
法定代理人  甲○○
上列當事人間給付貨款事件，上訴人對於中華民國98年1月13日
臺灣板橋地方法院板橋簡易庭97年度板簡字第3751號第一審判決
提起上訴，本院於99年3月16日言詞辯論終結，判決如下：
    主  文
原判決關於命上訴人給付超過新台幣壹拾貳萬零壹佰玖拾參元本
息部分，及該部分假執行之宣告，暨訴訟費用之裁判均廢棄。
上開廢棄部分，被上訴人在第一審簡易之訴駁回。
其餘上訴駁回。
第一、二審訴訟費用由上訴人負擔二分之一，餘由被上訴人負擔
。
    事實及理由
一、被上訴人起訴主張：上訴人於民國97年元月間向被上訴人訂
    購成衣彩色熱轉印紙數批（下稱系爭熱轉印紙），被上訴人
    已依約交貨，惟貨款新台幣（下同）31萬1,130元，上訴人
    僅付5萬1,512元，尚欠25萬9,618元未付，屢經催索，上訴
    人均置之不理，爰依買賣契約之法律關係，求為命上訴人給
    付被上訴人25萬9,618元，及自支付命令送達翌日起至清償
    日止，按年息百分之5計算之利息（原審判決上訴人應如數
    給付，並依職權為假執行及免為假執行之宣告，上訴人不服
    提起上訴），並答辯聲明：上訴駁回。
二、上訴人則以：本件貨款共計17萬1,705元，上訴人已付定金3
    成即5萬1,512元，僅餘12萬0,193元未付，又兩造約定系爭
    熱轉印紙應於97年1月22日交貨，惟被上訴人於97年1月31日
    所交熱轉印紙，經上訴人送往越南工廠加工於成衣後，發現
    有紙張發泡不能轉印之瑕疵，上訴人要求被上訴人重製，被
    上訴人乃遲延至97年3月25日始交貨完畢，致上訴人受有
    97年3月12日至25日空運快遞費用2萬3,920元，97年4月11
    日至17日成品空運返台費用22萬9,572元，遲延交貨客戶
    罰款34萬9,836元，紙張故障布料損失7萬8,960元，國
    際電話3萬5,837元，往返越南機票費用1萬7,000元，越
    南住宿費用2萬8,000元，轉印不良客戶扣款3萬0,960元等
    之損害共計79萬4,115元，上訴人主張抵銷，被上訴人自不
    得再請求上訴人給付貨款等語，資為抗辯。並上訴聲明：(一)
    原判決廢棄。(二)被上訴人在第一審簡易之訴駁回。
三、查上訴人於96年12月28日，以其公司名義之採購單，向被上
    訴人訂購系爭熱轉印紙，採購單上記載數量2萬4,570件，單
    價每件6.5元，總價17萬1,705元，上訴人預付被上訴人定金
    3成即5萬1,512元，交貨日期為97年1月22日，嗣被上訴人於
    97年1月31日所交熱轉印紙（下稱第1批貨品），經上訴人送
    往越南工廠加工，越南工廠認為不能轉印於布料，兩造乃協
    議由被上訴人免費重製另1批熱轉印紙（下稱第2批貨品），
    並於97年3月25日交貨完畢之事實，有被上訴人及上訴人分
    別提出之採購單（下稱被上訴人採購單、上訴人採購單）在
    卷可稽（原審促字卷第5頁、板簡字卷第38頁），且為兩造
    所不爭執，堪信為真實。
四、被上訴人主張系爭熱轉印紙貨款已擴張為31萬1,130元之事
    實，為上訴人所否認，被上訴人雖提出其持有之採購單及貨
    款明細表為證（本院卷一第18頁），惟觀諸被上訴人採購單
    備註第5點加載「如買方變動印刷規格加大增加墨色增加彩
    色製版，同意賣方加收費用，交貨期延長至賣方所能生產日
    期決定交貨而延長，交貨責任由買方全部負責（買方有提供
    五件衣服有印刷色樣本供製版用」等語，並未經上訴人簽名
    或蓋章認可，且上訴人採購單上亦無相同記載，尚難認上訴
    人有同意加載事項而應受拘束，至於貨款明細表係被上訴人
    自行製作，亦不能據為有利被上訴人之認定，是被上訴人就
    其主張之上開事實，既未能舉證以實其說，自難信為真實。
    而上訴人抗辯本件貨款僅餘12萬0,193元未付，應屬可採。
五、上訴人復抗辯因被上訴人於97年1月31日所交第1批貨品，有
    紙張發泡不能轉印之瑕疵，其遲延至97年3月25日始交付第2
    批貨品完畢，致上訴人受有97年3月12日至25日空運快遞
    費用2萬3,920元，97年4月11日至17日成品空運返台費用
    22萬9,572元，遲延交貨客戶罰款34萬9,836元，紙張故
    障布料損失7萬8,960元，國際電話3萬5,837元，往返越
    南機票費用1萬7,000元，越南住宿費用2萬8,000元，轉
    印不良客戶扣款3萬0,960元等之損害共計79萬4,115元，上
    訴人主張抵銷云云，被上訴人則否認有何給付瑕疵或遲延之
    情事，並主張第1批貨品並非不能加工使用，乃上訴人表示
    願意介紹客戶予被上訴人以為彌補，被上訴人始同意重製交
    付第2批貨品予上訴人，上訴人亦接受於97年3月25日交貨，
    並加工使用於製作成衣，自不得請求給付瑕疵或遲延之損害
    賠償等語。經查：上訴人抗辯第1批貨品有紙張發泡不能轉
    印之瑕疵，固提出有發泡現象（即有細小黑色圓點）之熱轉
    印紙為證，然僅能由外觀認定有發泡現象而已，並不能證明
    有無法轉印之瑕疵，況上訴人係片面採信越南工廠所謂系爭
    熱轉印紙不能轉印於成衣之說詞，既未命越南工廠實際加工
    提出成品結果，亦未將系爭熱轉印紙送請鑑定，自難遽認被
    上訴人之第1批貨品確有無法轉印之瑕疵，參以上訴人亦自
    承要求被上訴人重製時，有表示會再介紹客戶等語（本院卷
    二第10頁背面），益徵被上訴人抗辯第1批貨品並非不能使
    用，尚堪採信。又被上訴人於97年1月31日交付第1批貨品，
    即已完成出賣人之給付義務，其所以重製交付第2批貨品予
    上訴人，乃應上訴人特別要求而額外為之，且上訴人亦接受
    於97年3月25日交貨完畢，並加工使用於製作成衣，故就第2
    批貨品而言，被上訴人自無給付遲延之責任，至於第1批貨
    品應於97年1月22日交貨，而遲於97年1月31日始交貨，固有
    給付遲延9日之情事，惟應無礙於上訴人越南工廠之加工時
    程，此由上訴人自承第2批貨品於97年3月25日交貨完畢至加
    工完成交付客戶僅遲延14日等情即明，遑論上訴人所稱之79
    萬4,115元損害，應係發生於第2批貨品交付前後，自與被上
    訴人遲延交付第1批貨品9日無涉。再者，上訴人係將系爭熱
    轉印紙加工轉印於布料，再將布料製作成衣服，則上訴人交
    付客戶衣服成品之瑕疵，及製作過程中之損失，並不當然即
    為被上訴人系爭熱轉印紙本身所造成，上訴人既未舉證證明
    其損害係可歸責於被上訴人，自不得請求被上訴人負損害賠
    償責任，是上訴人所為抵銷抗辯，應不足取。
六、綜上所述，被上訴人依買賣契約之法律關係，請求上訴人給
    付12萬0,193元，及自支付命令送達翌日即97年9月19日起至
    清償日止，按年息百分之5計算之利息部分，自屬應予准許
    ；至超過上開部分之請求，即屬不應准許。原審就上開應予
    准許部分，為上訴人敗訴之判決，核無不合，上訴論旨指摘
    原判決此部分不當，求予廢棄改判，為無理由。至原審就上
    開不應准許部分，所為上訴人敗訴之判決，並依職權為假執
    行之宣告部分，尚有未洽，上訴論旨指摘原判決此部分不當
    ，求予廢棄改判，非無理由，爰予廢棄改判如主文第2項所
    示。
七、兩造其餘之攻擊或防禦方法及未經援用之證據，經本院斟酌
    後，認為均不足以影響本判決之結果，自無逐一詳予論駁之
    必要，併此敘明。
八、據上論結，本件上訴為一部有理由、一部無理由，依民事訴
    訟法第436條之1第3項、第450條、第449條第1項、第79條，
    判決如主文。
中    華    民    國    99    年    3     月    30    日
                  民事第二庭    審判長法  官  陳麗玲
                                      法  官  鍾啟煌
                                      法  官  連士綱
以上正本證明與原本無異
本判決不得上訴
中    華    民    國    99    年    3     月    30    日
                                      書記官  吳俞玲

司法院資訊處製作；財團法人民間司法改革基金會備份。
